【裁判字號】    98,交易,530
【裁判日期】    981023
【裁判案由】    過失致死
【裁判全文】
臺灣臺中地方法院刑事判決             98年度交易字第530號
公  訴  人  臺灣臺中地方法院檢察署檢察官
被      告  乙○○
上列被告因過失致死案件，經檢察官提起公訴（98年度偵字第
17437號），本院判決如下：
    主  文
乙○○因過失致人於死，處有期徒刑陸月，如易科罰金，以新臺
幣壹仟元折算壹日。緩刑伍年，並應為附表所示之事項。
    事  實
一、乙○○於民國98年5月24日12時35分許，騎乘車牌號碼JCJ-6
    18號重型機車附載其妻林麗華，沿臺中縣龍井鄉○○路○段
    由北往南方向行駛至同路段312巷交叉路口時，原應注意汽
    車行進中，駕駛人應注意車前狀況，隨時採取必要安全措施
    ，並應遵守行車速限，而依當時天候晴天，日間自然光線，
    道路無缺陷，亦無障礙物，視距良好等情形，並無不能注意
    之情事，竟疏於注意及此，未注意車前狀況，貿然以時速50
    、60公里之速度（該路段之速限為時速50公里）行駛，適有
    鄭瓊慧騎乘車牌號碼J7D-702號重型機車由沙田路五段路旁
    往東行駛至該交叉路口，乙○○避煞不及，所駕駛之上開重
    型機車前車頭乃撞擊鄭瓊慧騎乘之上開重型機車左側腳踏板
    ，鄭瓊慧人車倒地，因之受有頭部外傷合併右側硬腦膜下出
    血、腦水腫、左側鎖骨骨折等傷害，經送醫急救，延至98年
    5月26日18時40分許，仍因顱內出血，在其臺中縣龍井鄉○
    ○村○○鄰○○路153巷13號住處死亡。乙○○肇事後，於有
    偵查權限之機關發覺其犯罪前，向據報前來之警員承認駕車
    發生前揭車禍，自首肇事而接受裁判。
二、案經臺灣臺中地方法院檢察署檢察官相驗後自動檢舉偵查起
    訴。
    理  由
一、上開犯罪事實，業據被告乙○○於本院審理時坦承不諱（本
    院98年10月13日審判筆錄），核與證人即被告之妻林麗華偵
    查中證述情節相符，並有道路交通事故現場圖、道路交通事
    故調查報告表(一)、(二)及現場照片38幀附卷可稽。而被害
    人鄭瓊慧因本案車禍造成頭部外傷合併右側硬腦膜下出血、
    腦水腫、左側鎖骨骨折等傷害，經醫生施行開顱手術後，仍
    因上開車禍導致顱內出血死亡之事實，有光田綜合醫院診斷
    證明書參考資料1紙可佐，並經臺中地方法院檢察署檢察官
    督同檢驗員相驗屬實，製有相驗筆錄、檢驗報告書、相驗屍
    體證明書等附卷可證。按汽車行駛時，駕駛人應注意車前狀
    況，並隨時採取必要之安全措施；行車速度，依速限標誌或
    標線之規定，道路交通安全規則第94條第3項、第93條第1項
    分別定有明文。被告既領有合法之駕駛執照，有卷附之道路
    交通事故調查報告表(二)駕駛資格情形欄之記載明確，其駕
    車自應注意遵守前開規定，且依前開道路交通事故調查報告
    表(一)所載，被告發生車禍時，天候為晴天，光線為日間自
    然光線，道路無缺陷亦無障礙物，視距良好等情形，並無不
    能注意之情事，竟疏未注意及此，以致肇事，使被害人因
    本件車禍而死亡，又本件肇事路段速限為時速50公里，被告
    有超速行駛之肇事因素等情，亦有臺中縣警察局道路交通事
    故初步分析研判表可佐，是被告在本件車禍中確有過失甚明
    。被告之過失行為與被害人死亡間確有相當因果關係。綜上
    所述，本件事證已臻明確，被告犯行堪予認定，應予依法論
    科
二、論罪科刑之理由：
(一)被告乙○○因駕駛之過失，致被害人鄭瓊慧傷重不治死亡，
    核其所為，係犯刑法第276條第1項之過失致死罪。
(二)被告於本案肇事後，報案人或勤指中心轉來資料未報明肇事
    人姓名，經員警至現場處理時，被告在場，並當場承認其為
    肇事人，自首而願接受裁判等情，有臺中縣警察局烏日分局
    道路交通事故肇事人自首情形紀錄表1紙附卷可查（見相驗
    卷第20頁），依刑法第62條前段規定減輕其刑。
(三)爰審酌被告並無前科，有卷附臺灣高等法院被告前案紀錄表
    可參，素行良好，其因未注意車前狀況，超速行駛不慎撞擊
    被害人鄭瓊慧騎乘之機車，致其顱內出血死亡，對其家屬所
    致之精神痛苦甚鉅，惟被告犯後坦承犯行，且業與被害人家
    屬達成和解（參卷附調解成立筆錄），態度良好等一切情狀
    ，量處如主文所示之刑，並諭知易科罰金之折算標準。
(四)末查，被告並無前科，已如前述，其因一時疏忽，致罹刑典
    ，經此刑事偵、審及民事損害賠償程序，信無再犯之虞，是
    認本院所宣告之刑，以暫不執行為當，爰併予宣告緩刑5 年
    ，以勵自新，復依刑法第74條第2項第3款規定，命被告為附
    表所示之事項。
據上論斷，應依刑事訴訟法第273條之1第1項、第299條第1項前
段，刑法第276條第1項、第41條第1項前段、第62條前段、第74
條第1項第1款、第2項第3款，刑法施行法第1條之1，判決如主文
。
本案經檢察官甲○○到庭執行職務。
中    華    民    國    98    年    10    月    23    日
                  交通法庭    法    官    林 美 玲
以上正本證明與原本無異。
如不服本判決應於判決送達後10日內向本院提出上訴狀，並應敘
述上訴理由（均須按他造當事人之數附繕本）「切勿逕送上級法
院」。
告訴人或被害人如對於本判決不服者，應具備理由請求檢察官上
訴，其上訴期間之計算係以檢察官收受判決正本之日期為準。
                              書 記 官    莊 金 屏
中    華    民    國    98    年    10    月    23    日
附錄本案所犯法條：
中華民國刑法第276條
（過失致死罪）
因過失致人於死者，處2年以下有期徒刑、拘役或2千元以下罰金
。
附表：本院依刑法第74條第2項第3款規定，命被告所為之事項：
      乙○○應履行本院臺中簡易庭98年度司中調字第960號損
      害賠償事件調解成立筆錄有關其應給付聲請人陳立文、陳
      吟真、陳吟汝、鄭基銘、鄭蔡梅雀、丙○○之調解成立內
      容。
備註：
  一、依刑法第74條第4項規定，上開本院所命被告給付之內容
      得為民事強制執行名義。
  二、依刑法第75條之1第1項第4款規定，被告違反本院所定前
      開命其所為之事項情節重大，足認原宣告之緩刑難收預期
      效果，而有執行刑罰之必要者，得撤銷緩刑之宣告。


司法院資訊處製作；財團法人民間司法改革基金會備份。
